臺灣新竹地方法院刑事判決　　　　　　　　　　　　　九十一年度易字第一八七號
　　公　訴　人　臺灣新竹地方法院檢察署檢察官
　　被　　　告　乙○○
右列被告因詐欺案件，經檢察官提起公訴（九十年度偵字第四六五六號），及移
案審理（九十一年度偵字第一五四三號），本院判決如左：
    主  文
乙○○連續幫助意圖為自己不法之所有，以詐術使人將本人之物交付，處有期徒刑肆
月，如易科罰金，以佰元折算壹日。
    事  實
一、乙○○明知自稱「陳先生」之不詳真實姓名、年籍之成年男子，向他人蒐購取得
    銀行存款帳戶之存摺及提款卡之目的，係為向不特定之他人施用詐術後，供為他
    人轉帳匯款，之後其再提領該詐得款項之用，仍基於幫助自稱「陳先生」者為詐
    欺行為之概括犯意，先（一）分別於民國九十年七月二十四日至華南商業銀行新
    竹分行開立第000000000000號帳戶、至誠泰商業銀行新竹分行開立
    第000000000000號帳戶及至富邦商業銀行新竹分行開立第0000
    00000000號帳戶、於同月二十六日至台新國際商業銀行新竹分行開立第
    ０五二—一０—一００五八四—一—００號帳戶及至玉山商業銀行新竹分行開立
    第0000000000000號帳戶、於同月二十七日至亞太商業銀行新竹分
    行開立第0000000000000號帳戶、至新竹郵局開立第000000
    0000000號帳戶及至中國國際商業銀行開立第０二六—一０—三五０八八
    —０號帳戶等共八家銀行存款帳戶後，即以每一帳戶新臺幣（下同）一千元之代
    價，將前開八個銀行存款帳戶之存摺及金融卡賣予該自稱「陳先生」者，供其作
    為不特定之他人轉帳匯款及「陳先生」再提領該詐得款項之用。嗣於九十年七月
    二十七日二十時許，戊○○依所閱得之跳蚤雜誌所刊登「各型手機、西門子、Ｎ
    ＯＫＩＡ8850、ＭＯＴＯＲＯＬＡ8088等，每支三千元，連絡電話000000
    0000陳志岳」之廣告，以電話向自稱「陳志岳」者購買西門子6688型號手機
    ，「陳志岳」即以電話指示戊○○先以金融卡匯款三千元至乙○○所開立前揭台
    新國際商業銀行（銀行代號八一二）第０五二—一０—一００五八四—一—００
    號帳戶，再以訊號不明，須確認金額為由，要求戊○○分三次再按壓二六九０三
    、八０三０一、八０三０一等鍵，致戊○○陷於錯誤，先後依其指示按壓前開按
    鍵（實則為金額輸入），總計以金融卡轉帳十九萬零五百零五元入前開帳戶。又
    於同年七月二十九日下午五時三十分許，甲○○亦依所閱得刊登在中國時報分類
    廣告上「聯強電信聯盟、手機特賣，8850、8250、Ａ288、Ｚ18、8088、6688全
    新全配有保固、專人送貨、貨到付款、來電議價0000000000、000
    0000000」之廣告，即撥打0000000000號電話欲購買ＮＯＫＩ
    Ａ8850型號手機，對方亦以電話指示甲○○以金融卡轉帳至乙○○所開立前揭中
    國國際商業銀行新竹分行（銀行代號０一七）第０二六—一０—三五０八八—０
    號帳戶，並以訊號不明為由要求甲○○先後按一七０００、四九一二三等鍵（實
    亦為金額輸入），致甲○○陷於錯誤，依指示按壓前開按鍵，總計轉帳六萬六千
    一百二十三元至前開帳戶。而因戊○○、甲○○將上揭款項分別匯入前開帳戶後
    ，均未取得欲購買之手機，始知受騙。（二）乙○○復承接上揭幫助自稱「陳先
    生」者為詐欺行為之犯意，介紹丁○○亦以每一存款帳戶一千元之代價販賣存款
    帳戶之存摺與提款卡予自稱「陳先生」者，丁○○乃於九十年八月三日至新竹國
    際商業銀行竹北分行開立第○五二——三二○—000000000號帳戶後，
    即在九十年九月十七日將上揭帳戶之存摺及提款卡交予乙○○，乙○○再轉交給
    自稱「陳先生」者，供其作為不特定之他人轉帳匯款及「陳先生」再提領該詐得
    款項之用，乙○○再將該自稱「陳先生」者所交付之販賣代價一千元交予丁○○
    收受。嗣於九十年九月十七日，丙○○依所閱得刊登在中國時報分類廣告上之「
    全新手機大特賣、8850、8250、8310、Ａ288、Ｚ18、6688、Ｔ29、Ｖ66、免配
    門號、專員送貨、全新全配、聯強保固、買三送一、一律2000元起、00000
    00000」之廣告，以電話與對方聯絡欲購買手機，對方即以電話指示丙○○
    先以金融卡轉帳匯款，丙○○即於當日十六時五十分許轉帳匯款七千元至丁○○
    所開立前揭新竹國際商業銀行竹北分行第○五二—一三二○—00000000
    0號帳戶，之後對方又佯以轉帳未成功為由，要求丙○○再轉帳二千三百五十元
    ，致丙○○陷於錯誤，先後總計以金融卡轉帳九千三百五十元入前開帳戶。而因
    丙○○將上揭款項轉帳入前開帳戶後，亦未取得原先欲購之手機，亦始知受騙。
二、案經戊○○訴由新竹市警察局第二分局報請及甲○○訴由臺灣新竹地方法院檢察
    署檢察官偵查起訴，及移送併案審理。
    理  由
一、訊據被告乙○○固對於右揭時地先後至如事實欄所述銀行開立各該存款帳戶後，
    以每一個帳戶一千元之代價賣予自稱「陳先生」者，並交付各該帳戶存摺及金融
    卡，及亦介紹證人丁○○，使其至新竹國際商業銀行竹北分行開立前揭帳戶後，
    再以一千元之代價賣給自稱「陳先生」者等情供承不諱，惟辯稱：當初並不知道
    陳先生會做甚麼事云云。經查，右揭事實業據告訴人戊○○、甲○○及丙○○於
    警、偵訊時指訴綦詳，及證人丁○○於警訊時陳述：當時是乙○○告知先至竹企
    開戶後，復於九十年九月十七日二十時許在新竹縣竹北市○○街經乙○○介紹，
    以一千元之代價，將開戶之存摺賣給綽號陳董之男子等語明確，並為被告所不否
    認確至如事實欄所述八家銀行開戶後，將各該帳戶以每一帳戶一千元之代價賣予
    「陳先生」，及介紹證人丁○○亦以一千元之代價將其所開立之前揭帳戶賣給「
    陳先生」等情，此外，復有台新國際商業銀行開戶資料及客戶歷史檔交易明細查
  詢資料、華南商業銀行新竹分行於九十年十二月二十七日以華新存字第二三四號
    函送之被告開戶資料、誠泰商業銀行新竹分行於九十一年一月二日以誠泰銀新竹
    字第九一○○○○二號函送之被告開戶資料、亞太商業銀行新竹分行於九十年十
    二月二十七日以（九○）亞竹字第二七七號函送之被告開戶資料、富邦商業銀行
    新竹分行於九十年十二月三十一日以富新存字第一三二號函送之被告開戶資料、
    玉山商業銀行新竹分行於九十年十二月八日以玉新竹字第九○○一二一八號函送
    之被告開戶資料、新竹郵局於九十一年一月八日以營00000000字第○○
    四號函送之被告開戶資料、中國國際商業銀行於九十年八月十日以（九十）中銀
    竹發字第○六二號函送之被告開戶資料及證人丁○○於新竹國際商業銀行之開戶
    資料各一份、聯邦銀行存戶交易明細表四紙、被害人戊○○名義之第一商業銀行
    第00000000000號活期儲蓄存款存摺影本資料一份、中國時報分類廣
    告二紙、郵政儲金匯業局存簿劃撥儲金儲戶交易明細表二紙、土地銀行自動櫃員
    機存戶交易明細表二紙及新竹國際商業銀行存摺支存臨時對帳單列印表一紙等在
    卷足參。而向銀行開戶獲准後，即可以利用該帳戶為資金往來即可以該帳戶提領
    或存入金錢，此為一般人所具之常識，當為被告所知悉。而「陳先生」如係為資
    金之正常進出所需，其本即能循正常管道以其名義向各銀行申請開戶，然其卻大
    量蒐購他人名義之帳戶供己使用，是其所為已顯與常情有違。被告在明知上情下
    ，自身又不需要利用上揭帳戶為資金進出往來，為能每販賣一個帳戶即可獲利一
    千元，乃至上揭銀行大量開立帳戶後，即賣予「陳先生」使用，甚且還介紹證人
    丁○○販賣前揭帳戶予「陳先生」，足見其於自己販賣及介紹丁○○販賣前揭帳
    戶予「陳先生」之際，當已可預知「陳先生」必將利用各該帳戶為資金之不當進
    出而取得不法財物，此亦為被告自承：當時知道「陳先生」會去做違法的事等語
    無訛，被告卻猶仍為之，縱使其或許並不實際確知「陳先生」所為違法行為之具
    體作法，然此並不妨其所為確已具有幫助「陳先生」以詐術取得不法財物之犯意
    及犯行之成立。綜上所述，本件事證明確，被告犯行洵堪認定，應予依法論科。
二、核被告乙○○所為，係犯刑法第三百三十九條第一項詐欺取財罪之幫助犯。又被
    告所為係以幫助自稱「陳先生」者犯詐欺罪而參與，爰依正犯之刑減輕之。又被
    告先後所為數幫助行為，時間緊接，所犯罪名相同，顯係出於概括之犯意為之，
    為連續犯，爰依刑法第五十六條之規定以一罪論，並加重其刑，且依法先加後減
    之。又公訴人雖未就被告介紹證人丁○○販賣上揭帳戶予自稱「陳先生」者，並
    擔任二人之間之存摺、提款卡及一千元款項之收受、轉交行為，而亦犯有幫助「
    陳先生」為詐欺行為此部分起訴，惟此部分事實與公訴人起訴之前揭有罪部分既
    具有連續犯之裁判上一罪關係，應為起訴效力所及，本院應併予審理，附此敘明
    。爰審酌被告犯罪之動機、手段、情節、所獲取利益、所生危害及犯後態度等一
    切情狀，量處如主文所示之刑，並諭知易科罰金之折算標準，以資懲儆。又扣案
    之台新國際商業銀行存摺一本（戶名：乙○○，帳號：○五二—一○—一○○五
    八四—一—○○號），雖為被告所有，然係本案發生後被告至台新國際商業銀行
    掛失存摺後申請補發所得，為上揭存摺第一頁載明，是該存摺尚非供被告為本件
    犯行所用或所得之物；又扣案之聯邦銀行交易明細表四紙並非被告所有，爰均不
    予宣告沒收之，附此敘明。
據上論斷，應依刑事訴訟法第二百九十九條第一項前段，刑法第五十六條、第三十條
、第三百三十九條第一項、第四十一條第一項前段，罰金罰鍰提高標準條例第一條前
段、第二條，判決如主文。
本案經檢察官吳金棟到庭執行職務。
中      華      民      國    九十一    年      五      月    二十四    日
                                  臺灣新竹地方法院刑事第二庭
                                        法  官  楊  惠  芬
右正本證明與原本無異。
如不服本判決，應於判決送達後十日內向本院提出上訴狀（應附繕本），上訴於臺灣
高等法院。
                                        書記官  鄭  敏  郎
中      華      民      國    九十一    年      五      月    二十四    日
附錄本案論罪科刑法條全文：
刑法第三十條：
幫助他人犯罪者，為從犯。雖他人不知幫助之情者，亦同。
從犯之處罰，得按正犯之刑減輕之。
刑法第三百三十九條第一項：
意圖為自己或第三人不法之所有，以詐術使人將本人或第三人之物交付者，處五年以
下有期徒刑、拘役或科或併科一千元以下罰金。
